【裁判字號】    98,抗,453
【裁判日期】    980525
【裁判案由】    聲請定其應執行刑
【裁判全文】
臺灣高等法院刑事裁定                   98年度抗字第453號
抗  告  人
即  受刑人  甲○○
                    （現在臺灣臺北監獄臺北分監執行中）
上列抗告人因聲請定其應執行刑案件，不服臺灣臺北地方法院中
華民國98年4月17日裁定（98年度聲字第914號），提起抗告，本
院裁定如下：
    主  文
抗告駁回。
    理  由
一、原裁定意旨略以：抗告人即受刑人甲○○因違反毒品危害防
    制條例等案件，茲檢察官聲請定其應執行之刑，經審核認聲
    請為正當，爰依刑事訴訟法第477條第1項，刑法第53條、第
    51 條第5款，裁定其應執行有期徒刑9月。
二、抗告意旨略以：受刑人即聲請人因犯毒品危害防制條例等案
    件，先後經板橋地方法院97年度簡字第8002號判決5月確定
    ，臺北地方法院97年度簡字第3497號判決5月確定。因板橋
    地方法院97年度簡字第8002號判決5月之刑，已於97年12月
    執行繳納罰金完畢，原裁定應執行有期徒刑9月，於法不合
    請重新裁定應執行刑云云。
三、按裁判確定前犯數罪者，併合處罰之。又數罪併罰，有二裁
    判以上者，依刑法第51條之規定，定其應執行之刑，刑法第
    50條、第53條分別定有明文。被告犯應併合處罰之數罪，經
    法院以判決或裁定定其數罪之應執行刑確定者，該數罪是否
    執行完畢，均係以所定之應執行刑全部執行完畢為斷。其在
    定應執行刑之前已先執行之有期徒刑之罪，因嗣後與他罪合
    併定應執行刑，而由檢察官換發執行指揮書執行應執行刑，
    是其前已執行之有期徒刑部分，僅應予扣除，該罪宣告之刑
    不能認為已執行完畢。亦即若僅數罪中之一罪所宣告之刑執
    行完畢，而數罪合併所定應執行之刑尚未執行完畢，應認為
    執行未畢（最高法院93年台非字第298號裁定意旨、78年度
    第2次刑事庭會議決議意旨參照）。
四、本件抗告人犯原裁定附表所示之罪，符合刑法第50條所定併
    合處罰之規定，抗告人抗告意旨，以其中1罪已執行完畢，
    因而不能合併定執行刑，指摘原裁定不當云云，依首揭說明
    ，已執行完畢部分，要屬檢察官日後指揮執行時應行扣除之
    問題，與定應執行刑之裁定無涉；核原審裁定准許檢察官定
    應執行刑之聲請，於法無不合。抗告人徒以上情，任意指摘
    原裁定不當，求予撤銷改判，為無理由，應予駁回。
五、據上論結，應依刑事訴訟法第412條，裁定如主文。
中    華    民    國    98    年    5     月    25    日
                  刑事第二十庭審判長法  官  楊貴雄
                                    法  官  高愈杰
                                    法  官  林銓正
以上正本證明與原本無異。
如不服本裁定，應於收受送達後5日內向本院提出抗告狀。
                                    書記官  張淨
中    華    民    國    98    年    5     月    27    日


司法院資訊處製作；財團法人民間司法改革基金會備份。
